# 应收款项融资要满足的条件

提问人：老兵 701206 时间：2021-12-30 21:32:01
陈老师：
关于应收款项融资要满足的条件，一般认为，在“应收款项融资”项目中列报的应收款项（应收账款和应收票据），应同时满足以下 4 个条件：
1 、合同现金流量特征能够通过SPPI测试，即满足《企业会计准则第 22 号——金融工具确认和计量（ 2017 年修订）》第十六条所说的“本金+利息”的条件（详见该准则的官方应用指南和本所技术提示中的相应内容，此处不再赘述）。
2 、管理层有明确意图将这部分应收款项在其到期之前通过背书转让或贴现的方式收回其合同现金流量，但也不排除持有至到期已收取到期现金流。为此，将这类金融资产与明确持有意图为“持有至到期以收取合同现金流”的其他应收款项明确区分，单独管理。
3 、这类应收款项后续用于背书转让或者贴现时，预期将可以满足《企业会计准则第 23 号——金融资产转移（ 2017 年修订）》规定的金融资产转移终止确认条件；
4 、根据《企业会计准则第 30 号——财务报表列报（ 2014 年修订）》第十七条规定的标准，该应收款项属于流动资产。
请问老师，如果是非6+9商业银行出具的银行承兑汇票，且管理层持有目的是双重的（在其到期之前通过背书转让或贴现的方式收回其合同现金流量，但也不排除持有至到期已收取到期现金流），按照准则规定，应分类为应收款项融资。但是此类银行承兑汇票又不满足上面第 3 第个条件“这类应收款项后续用于背书转让或者贴现时，预期将可以满足《企业会计准则第 23 号——金融资产转移（ 2017 年修订）》规定的金融资产转移终止确认条件。”
请问陈师，应收款项融资要满足的条件是否该删除上述第 3 个条件？
谢谢！

回答人：chenyiwei
该条仍应保留。
根据《监管规则适用指引——会计类第 2 号》之“2-10 金融资产管理业务模式中”出售”的判断标准”：
如果一项金融资产对外”出售”但并未终止确认，意味着企业仍将通过收取该金融资产存续期内合同现金流量的方式实现经济利益，该种业务模式不满足”通过持有并出售金融资产产生整体回报”的情形。因此，金融资产管理业务模式中”出售”，应当是满足会计终止确认条件下的金融资产出售行为。